臺灣新竹地方法院民事判決　　　　　　　　　　　　　九十三年度訴字第四一九號
　　原　　　告　乙○○
　　訴訟代理人　丙○○
　　　　　　　　甲○○
　　被　　　告　丁○○
右當事人間請求清償債務事件，本院於民國九十三年九月二日言詞辯論終結，判決如
左：
    主      文
原告之訴及假執行之聲請均駁回。
訴訟費用由原告負擔。
    事實及理由
一、原告主張其與被告丁○○之妻即訴外人許素璧於民國（下同）九十一年四月九日
    簽訂買賣契約書，由許素璧向原告購買坐落新竹市○○段九○○地號土地及其上
    門牌號碼新竹市○○路○段二一四號及隔壁訴外人吳淑美所有之同段二一二號房
    地，被告並簽發如附表所示之本票乙紙（下稱系爭支票）作為支付房屋買賣第一
    次價金，並將本票交由北區房屋仲介公司科學園區分店黃兆堂代為保管。詎被告
    迄今未曾支付任何款項，卻將原告名下之不動產，經由設定、過戶再被拍賣，而
    後由被告於九十二年十一月二十四日拍定。爰依票據之法律關係，請求被告給付
    系爭票款等語。並聲明：(1)被告應給付原告新台幣（下同）一百九十八萬元及自
    九十一年四月十日起至清償日止，按年息百分之六計算之利息；(2)願供擔保，請
    准宣告假執行。
二、被告則以：伊與妻許素璧經由北區房屋仲介，於九十一年四月九日與原告簽約購
    買坐落新竹市○○路○段二一四號及毗鄰未保存登記之房地，總價一千九百八十
    萬元，因簽約時間係晚上十一時許，故由伊先簽發一百八十萬之本票，隔天伊即
    簽發三紙銀行台支本票，其中二紙各九十九萬元、另一紙係仲介費二十萬八千元
    ，將前日簽發之系爭本票換回，本票現在伊手上，伊未欠原告錢等語，資為抗辯
    。並聲明：原告之訴駁回。
三、得心證之理由：
    按票據係提示證券，又具繳回性，票據上權利之行使，與票據之占有，有不可分
    離之關係。執票人喪失票據時，在未回復其占有之前，除依票據法第十九條之規
    定，為公示催告之聲請，於公示催告程序開始後，以供擔保之方式請求票據金額
    之支付外，僅得依票據法施行細則第四條之規定，聲請法院為禁止付款之假處分
    ，或依票據法第十八條之規定，為止付之通知，而不得逕對票據債務人行使票據
    上之權利。經查，原告雖主張其為系爭本票之權利人，惟未能提出系爭本票以為
    證，且原告自承系爭本票已由訴外人黃兆堂交還被告，是原告顯非系爭本票之占
    有人。縱認原告為票據權利人，惟在其未回復系爭本票之占有前，依前揭說明，
    自不得逕對被告行使票據上之權利。從而，原告主張依票據之法律關係，請求被
    告給付一百九十八萬元及自九十一年四月十日起至清償日止，按年息百分之六計
    算之利息，於法不合，應予駁回。
四、據上論結，本件原告之訴為無理由，依民事訴訟法第七十八條，判決如主文。
中　　　華　　　民　　　國　　九十三　　年　　　九　　　月　　 十七 　　日
                              臺灣新竹地方法院民事第二庭
                                  法  官  楊明箴
右為正本係照原本作成。
如對本判決上訴，須於判決送達後廿日內向本院提出上訴狀。
                                  書記官  許麗汝
中　　　華　　　民　　　國　　九十三　　年　　　十　　　月　　   四 　　日
~F0
~T40
附表：
┌──┬──────┬──────┬───────┬─────────┐
│編號│  本票號碼  │  發  票  日│   票面金額   │  到  期  日      │
├──┼──────┼──────┼───────┼─────────┤
│  １│  546301    │  91.04.09  │ 壹佰玖拾捌萬 │  91.04.10        │
│    │            │            │ 元           │                  │
└──┴──────┴──────┴───────┴─────────┘
